臺灣桃園地方法院刑事判決　　　　　　　96年度易字第1144號
公　訴　人　臺灣桃園地方法院檢察署檢察官
被　　　告　乙○○○○○○　○.
　　　　　　　　　　男　46歲.
　　　　　　甲○○○○○○　○.
　　　　　　　　　　男　49歲.
共　　　同
指定辯護人　本院公設辯護人丙○○
上列被告等因違反入出國及移民法等案件，經檢察官提起公訴（
96年度偵字第18913 號），被告等於本院行準備程序中就被訴事
實均為有罪之陳述，經本院告知簡式審判程序意旨，並聽取公訴
人及被告等之意見後，本院合議庭裁定由受命法官獨任進行簡式
審判程序，後經檢察官聲請依協商程序判決，本院判決如下：
    主      文
乙○○○○○○　○○○○、甲○○○○○○　○○○○○○○
○○○○共同偽造公印文，均處有期徒刑陸月，如易科罰金，均
以銀元參佰元即新臺幣玖佰元折算壹日；均減為有期徒刑參月，
如易科罰金，均以銀元參佰元即新臺幣玖佰元折算壹日。扣案如
附表編號1 、3 所示之物均沒收。又行使偽造中華民國重入國許
可證，足以生損害於公眾，均處有期徒刑貳月，如易科罰金，均
以新臺幣壹仟元折算壹日。扣案如附表編號2 、4 所示之物均沒
收。均應執行有期徒刑肆月，如易科罰金，均以銀元參佰元即新
臺幣玖佰元折算壹日，並均應於刑之執行完畢或赦免後，驅逐出
境。扣案如附表所示之物均沒收。
    事實及理由
一、乙○○○○○○　○○○○、甲○○○○○○　○○○○○
    ○○○○○○均為泰國籍人士，前此均曾兩度合法申請來臺
    工作，其等返國後，又再向泰國勞工局申請入境臺灣工作，
    但均遭拒絕，竟為能遂其所願，而各以泰銖8 萬元之代價，
    與真實姓名、年籍不詳自稱「ＡＮＮＡ」之泰國籍成年男子
    ，共同基於偽造公印文及行使偽造特種文書之犯意聯絡，於
    民國94年9 月17日，在泰國機場，由「ＡＮＮＡ」當場將前
    已製作完成其上包含偽造「台北縣政府警察局外事專用章」
    公印文如附表編號1 、3 之重入國許可之特種文書加貼在其
    2 人之真正護照中，使其2 人於當日得以搭乘中華航空CI06
    6 號班機入境臺灣，並於證照查驗時行使上開偽造之重入國
    許可證，而未經許可入國；嗣其2 人抵台後，為能長期居留
    臺灣，竟又再與「ＡＮＮＡ」共同基於行使變造特種文書之
    犯意聯絡，由其2 人先於同年月下旬某日，在桃園縣境內某
    處，將其等之護照及照片交付予另行合法抵臺之「ＡＮＮＡ
    」，再由「ＡＮＮＡ」以換貼照片之方式，將附表編號2 、
    4 之中華民國外僑居留證特種文書變造完成，再交予其2 人
    ，迄至其2 人於96年8 月15日晚上7 時30分許，欲搭乘泰國
    航空TG635 號班機出境，而於證照查驗之際，各同時出示其
    等上開護照內偽造之重入國許可證及變造之中華民國外僑居
    留證並交予證照查驗人員，以行使該等特種文書，均足生損
    害於我國主管機關對於外籍旅客入境管理及對外僑、外勞管
    理之正確性，然因查驗人員發覺有異，未予許可出國，始知
    上情，並扣得附表所示之各該證件。
二、案經內政部入出國及移民署移送臺灣桃園地方法院檢察署檢
    察官偵查起訴。
三、證據名稱：
  (一)被告乙○○○○○○　○○○○、甲○○○○○○　○○○
    ○○○○○○○○2 人於本院準備程序中之自白（見本院96
    年10月8 日筆錄）。
  (二)扣案如附表所示之證件。
  (三)入出國及移民署國境事務大隊鑑識調查隊鑑定書共4 件、旅
    客入出境紀錄查詢報表、外僑居留查詢資料等。
四、本件經檢察官與被告2 人於審判外達成協商之合意，且被告
    2 人均業已認罪，其合意內容為：偽造公印文部分，願受有
    期徒刑6 月（得減刑）之科刑，行使偽造特種文書部分，願
    受有期徒刑2 月之科刑，合併願受有期徒刑4 月之宣告。經
    查上開合意並無刑事訴訟法第455 條之4 第1 項所列情形之
    一，檢察官聲請改依協商程序而為判決，本院爰不經言詞辯
    論，於協商合意範圍內為協商判決，合先敘明。
五、查被告2 人所犯共同偽造公印文罪（含牽連之共同行使偽造
    重入國許可之特種文書罪及未經許可入國罪）之時間，係在
    96年4 月24日以前（即94年9 月17日），所犯上開之罪，合
    於中華民國九十六年罪犯減刑條例第2 條第1 項第3 款所規
    定之減刑條件，應依該條例之規定均減其宣告刑之2 分之1
    如主文所示，並定其易科罰金之折算標準。至於其2 人於96
    年8 月15日所犯行使偽造重入國許可之特種文書罪（含一行
    為同時觸犯之行使變造中華民國外僑居留證特種文書罪，而
    94年9 月下旬某日所為變造該居留證特種文書之低度行為，
    復已為行使之高度行為所吸收），因不合於上開減刑條例之
    要件，自不得予以減刑，附此敘明。
六、扣案如附表所示之各該偽造或變造之證件，各為被告2 人所
    有，且係供其等犯罪所用之物（編號1 、3 係所犯偽造公印
    文罪所用之物，編號2 、4 係所犯行使變造特種文書罪所用
    之物），爰均各依修正前及修正後刑法第38條第1 項第2 款
    之規定沒收。又編號1 、3 重入國許可上偽造之「台北縣政
    府警察局外事專用章」公印文各1 枚，暨編號2 、4 居留證
    上被告2 人之照片各1 張，已同在沒收之列，無庸重複沒收
    ，併此敘明。
七、另被告2 人為泰國籍人士，為刑法第95條所稱之「外國人」
    ，且受有期徒刑以上刑之宣告，是依該條規定，併諭知被告
    2 人均應於刑之執行完畢或赦免後，驅逐出境。
八、應適用之法條：刑事訴訟法第284 條之1 、第273 條之1 第
    1 項、第455 條之2 第1 項、第455 條之4 第2 項、第455
    條之8 、第455 條之11第2 項，入出國及移民法第54條，修
    正後刑法第11條前段、第2 條第1 項前段、第2 項、第28條
    、第55條、第41條第1 項前段、第95條、第38條第1 項第2
    款，刑法第218 條第1 項、第216 條、第212 條，修正前刑
    法第55條、第51條第5 款、第41條第1 項前段、第38條第1
    項第2 款，中華民國九十六年罪犯減刑條例第2 條第1 項第
    3 款、第7 條、第9 條、第10條，刑法施行法第1 條之1 第
    1 項、第2 項前段，刪除前罰金罰鍰提高標準條例第2 條。
九、協商判決除有刑事訴訟法第455 條之4 第1 項第1 款於本訊
    問程序終結前，被告撤銷協商合意或檢察官撤回協商聲請者
    ；第2 款被告協商之意思非出於自由意志者；第4 款被告所
    犯之罪非第455 條之2 第1 項所定得以聲請協商判決者；第
    6 款被告有其他較重之裁判上一罪之犯罪事實者；第7 款法
    院認應諭知免刑或免訴、不受理者情形之一，及違反同條第
    2 項「法院應於協商合意範圍內為判決；法院為協商判決所
    科之刑，以宣告緩刑或二年以下有期徒刑、拘役或罰金為限
    」之規定者外，不得上訴。
十、本件如得上訴，而如不服本件判決，得自收受判決送達之日
    起10日內，向本院提出上訴書狀（須附繕本），上訴於第二
    審法院。
中　　華　　民　　國　　96　　年　　10　　月　　18　　日
                  刑事第五庭  法　官　吳勇毅
上正本證明與原本無異。
                              書記官  陳奕珽
中　　華　　民　　國　　96　　年　　10　　月　　22　　日
附錄本案論罪科刑法條全文：
中華民國刑法第218條
（偽造盜用公印或公印文罪）
偽造公印或公印文者，處 5 年以下有期徒刑。
盜用公印或公印文足以生損害於公眾或他人者，亦同。
中華民國刑法第216條
（行使偽造變造或登載不實之文書罪）
行使第 210 條至第 215 條之文書者，依偽造、變造文書或登載
不實事項或使登載不實事項之規定處斷。
中華民國刑法第212條
（偽造變造特種文書罪）
偽造、變造護照、旅券、免許證、特許證及關於品行、能力服務
或其他相類之證書、介紹書，足以生損害於公眾或他人者，處1
年以下有期徒刑、拘役或3 百元以下罰金。
入出國及移民法第54條
未經許可入出國或受禁止出國處分而出國者，處三年以下有期徒
刑、拘役或科或併科新台幣九萬元以下罰金。
附表：
┌──┬──────┬─────────┬───────┐
│編號│持用名義人  │文書名稱暨其號碼  │鑑識結果      │
├──┼──────┼─────────┼───────┤
│ 1  │ＴＨＡＬＥＲ│加貼於其（真正）護│與真版相比，螢│
│    │Ｔ　ＰＯＲＮ│照第23頁之重入國許│光反應不同，且│
│    │            │可（711063號）    │文字及背景梅花│
│    │            │                  │圖樣之印刷方式│
│    │            │                  │不同，另其上公│
│    │            │                  │印文「台北縣政│
│    │            │                  │府警察局外事專│
│    │            │                  │用章」與真版所│
│    │            │                  │用「臺北縣政府│
│    │            │                  │警察局外事專用│
│    │            │                  │章」不同，蓋印│
│    │            │                  │之字型、梅花與│
│    │            │                  │國徽圖樣均不同│
│    │            │                  │，顯係偽造。  │
├──┼──────┼─────────┼───────┤
│ 2  │ＴＨＡＬＥＲ│中華民國外僑居留證│與真版相比，正│
│    │Ｔ　ＰＯＲＮ│（統一證號：FC0216│面無螢光纖維絲│
│    │            │1657號）          │之防偽設計，背│
│    │            │                  │面螢光反應亦不│
│    │            │                  │同，但正面文字│
│    │            │                  │及背景之印刷方│
│    │            │                  │式相同，顯係變│
│    │            │                  │造。          │
├──┼──────┼─────────┼───────┤
│ 3  │ＭＡＨＡＷＡ│加貼於其（真正）護│與真版相比，螢│
│    │Ｎ　ＣＨＡＩ│照第15頁之重入國許│光反應不同，且│
│    │ＹＡＰＨＯＮ│可（005468號）    │文字及背景梅花│
│    │Ｇ          │                  │圖樣之印刷方式│
│    │            │                  │不同，另其上公│
│    │            │                  │印文「台北縣政│
│    │            │                  │府警察局外事專│
│    │            │                  │用章」與真版所│
│    │            │                  │用「臺北縣政府│
│    │            │                  │警察局外事專用│
│    │            │                  │章」不同，蓋印│
│    │            │                  │之字型、梅花與│
│    │            │                  │國徽圖樣均不同│
│    │            │                  │，顯係偽造。  │
├──┼──────┼─────────┼───────┤
│ 4  │ＭＡＨＡＷＡ│中華民國外僑居留證│與真版相比，正│
│    │Ｎ　ＣＨＡＩ│（統一證號：FC0216│面無螢光纖維絲│
│    │ＹＡＰＨＯＮ│1577號）          │之防偽設計，背│
│    │Ｇ          │                  │面螢光反應亦不│
│    │            │                  │同，但正面文字│
│    │            │                  │及背景之印刷方│
│    │            │                  │式相同，顯係變│
│    │            │                  │造。          │
└──┴──────┴─────────┴───────┘
